---
title: "Zadanie_6"
author: "Aleksandra Laskowska"
date: "8 maja 2018"
output: html_document
theme: united
highlight: tango
df_print: paged
---

## Diamenty

Diament – bardzo rzadki minerał z gromady pierwiastków rodzimych. Nazwa pochodzi od stgr. ἀδάμας adamas (dopełniacz ἀδάμαντος adamantos, łac. diamentum), co znaczy „niepokonany, niezniszczalny” i nawiązuje do wyjątkowej twardości tego minerału. Jest najtwardszą znaną substancją z występujących w przyrodzie.

#### Ciekawostka

Antoine Lavoisier po raz pierwszy spalił diament pod szklanym kloszem, używając promieni słonecznych skupionych soczewką. Udowodnił w ten sposób, że diament to czysty węgiel.

#### Właściwości diamentów

1. Ma dobrą przewodność cieplną.
2. Jest izolatorem (z wyjątkiem diamentu niebieskiego, będącego półprzewodnikiem).
3. Jest trudno topliwy i odporny na działanie kwasów i zasad.
4. Może zawierać wrostki innych minerałów.


Ze względu na cechy zewnętrzne wyróżnia się kilka typów diamentów:

* bort – występuje w postaci nieregularnych zrostów ziarnistych, drobnokrystalicznych skupień
* ballas – włóknisto-promieniste skupienia kryształów diamentu, występuje zwykle z bortem
* lonsdaleit – odmiana diamentu występująca w meteorytach, o sieci regularnej z licznymi defektami
* karbonado – zwany też czarnym diamentem, występuje w postaci drobnoziarnistych, porowatych skupień zabarwionych na czarno, szaro lub ciemnozielono, o różnej wielkości


Wszystko o diamentach:

[Informacje](https://www.geselle.pl)


Co jest ważne, kiedy sprawdamy diamenty:

**Karaty** | **Cięcie** | **Kolor** | **Cena**
:---:|:---:|:---:|:---:|:---:
Ilość karatów | Jakość | Odcień | Wartość 


#### Diamenty
```{r}
library(tidyverse)
library(ggplot2)

diamonds %>% filter(cut == "Ideal")
```


#### Cena w zależności od ilości karatów
```{r}
library(tidyverse)
library(ggplot2)

diamenty <- diamonds 

ggplot(diamenty, aes(price, carat)) + 
geom_point() +
labs(title = "Cena a karaty", x = "Ilość karatów", y = "Cena")
```


```{r setup, include=FALSE}
knitr::opts_chunk$set(echo = TRUE)
```
