
---
title: "Zadanie6"
output: html_document
---

library(tidyverse)
library(ggplot2)

## Diamenty

Diament - bardzo rzadki minerał z gromady pierwiastk?w rodzimych. Nazwa pochodzi od starogreckiego s?owa, co znaczy ?niepokonany, niezniszczalny? i nawi?zuje do wyj?tkowej twardo?ci tego minera?u. Jest najtwardsz? znan? substancj? z wyst?puj?cych w przyrodzie.

#### W?a?ciwo?ci diament?w
1. Ma dobr? przewodno?? ciepln? (wynikaj?c? z efektywnego przewodnictwa fononowego): 2000 W/(m?K).
2. Jest izolatorem (z wyj?tkiem diamentu niebieskiego, b?d?cego p??przewodnikiem).
3. Jest trudno topliwy (oko?o 3500 ?C)[3] i odporny na dzia?anie kwas?w i zasad.
4. Mo?e zawiera? wrostki innych minera??w.

Ze wzgl?du na cechy zewn?trzne wyr??nia si? kilka typ?w diament?w:
* bort ? wyst?puje w postaci nieregularnych zrost?w ziarnistych, drobnokrystalicznych skupie?
* ballas ? w??knisto-promieniste skupienia kryszta??w diamentu, wyst?puje zwykle z bortem
* lonsdaleit ? odmiana diamentu wyst?puj?ca w meteorytach, o sieci regularnej z licznymi defektami
* karbonado ? zwany te? czarnym diamentem, wyst?puje w postaci drobnoziarnistych, porowatych skupie? zabarwionych na czarno, szaro lub ciemnozielono, o r??nej wielko?ci (a? do wielko?ci jaja), przypominaj?cych z wygl?du koks (spotykanych przede wszystkim w Bahii w Brazylii).


Wszystko o diamentach:

[Diamenty](https://www.geselle.pl)

Co jest ważne, kiedy sprawdzamy dziamenty:

| Karaty | Cięcie| Kolor | Cena |
|---------|---------|---------|---------|
| Ilość karatów | Jakość | Odcień | Wartość |

#### Diamenty
```{r}
library(tidyverse)
library(ggplot2)

diamonds %>% filter(cut == "Ideal")
```


#### Cena w zależności od ilości karatów
```{r}
library(tidyverse)
library(ggplot2)

diamenty <- diamonds 

ggplot(diamenty, aes(price, carat)) + 
geom_point() +
labs(title = "Cena a karaty", x = "Ilość karatów", y = "Cena")
```



```{r setup, include=FALSE}
knitr::opts_chunk$set(echo = TRUE)
```

